【裁判字號】    92,訴,1226
【裁判日期】    921020
【裁判案由】    毒品危害防制條例
【裁判全文】
臺灣彰化地方法院刑事判決                        九十二年度訴字第一二二六號
    公  訴  人  臺灣彰化地方法院檢察署檢察官
    被      告  甲○○
右列被告因違反毒品危害防制條例案件，經檢察官提起公訴（九十二年度毒偵字第一
六七六號），本院認有刑事訴訟法第二百七十三條之一第一項之情形，而改依簡式審
判程序判決如左：
        主  文
甲○○連續施用第一級毒品，處有期徒刑壹年，扣案之裝海洛因之空塑膠袋貳個沒收
。
        事  實
一、甲○○於民國九十二年二月間因施用毒品案件，經本院以九十二年度毒聲字第三
    五三號裁定送勒戒處所觀察、勒戒後，認無繼續施用毒品之傾向，由台灣彰化地
    方法院檢察署檢察官於九十二年三月四日，以九十二年度毒偵字第五三七號為不
    起訴處分確定。仍不知悔改，復基於施用第一級毒品之概括犯意，自於九十二年
    六月十一日晚上某時起，至九十二年八月十六日晚上某時止，連續在其位於彰化
    縣社頭鄉龍井村水井巷二十五號住處，以將海洛因摻入香煙，再點燃吸其煙霧之
    方式，約一天三次，施用海洛因多次。嗣於九十二年六月十二日九時三十分許，
    在其前開住處為警查獲，扣得其所有供裝海洛因之塑膠袋二個，及於本院審理時
    白自，始查悉上情。而甲○○經本院以九十二年度毒聲字第一四三四號裁定送勒
    戒處所觀察、勒戒後，認有繼續施用毒品之傾向，再經本院以九十二年度毒聲字
    第一八八七號裁定送強制戒治。
二、案經彰化縣警察局田中分局報請台灣彰化地方法院檢察署檢察官偵查起訴，本院
    認有刑事訴訟法第二百七十三條之一第一項之情形，而改依簡式審判程序審理。
        理  由
一、按除被告所犯為死刑、無期徒刑、最輕本刑為三年以上有期徒刑之罪或高等法院
    管轄第一審案件者外，於前條第一項程序進行中，被告先就被訴事實為有罪之陳
    述時，審判長得告知被告簡式審判程序之旨，並聽取當事人、代理人、辯護人及
    輔佐人之意見後，裁定進行簡式審判程序；除簡式審判程序及簡易程序案件外，
    第一審應行合議審判，刑事訴訟法第二百七十三條之一第一項、第二百八十四條
    之一分別定有明文。本件被告甲○○所涉係死刑、無期徒刑、最輕本刑為三年以
    上有期徒刑之罪或高等法院管轄第一審案件以外之罪，並於本院行準備程序時就
    被訴事實為有罪之陳述，本院合議庭依前揭規定，經評議結果，裁定改由一名法
    官獨任行簡式審判程序，先予敘明。
二、右揭犯罪事實，業據被告甲○○於本院審理時坦承不諱，且其被查獲後為警採集
    之尿液，經送請彰化縣衛生局檢驗檢驗結果，呈嗎啡（海洛因施用入人體後，水
    解還原成嗎啡，再循嗎啡之代謝方式排出體外）陽性反應，有彰化縣衛生局九十
    二年六月二十日煙檢字第九二一二四二號煙毒尿液檢驗成績書一紙在卷可按，並
    有被告所有，裝第一級毒品海洛因之塑膠袋二個扣案可資佐證，被告之自白堪以
    採信。本件事證明確，被告犯有施用毒品之犯行應堪認定。
三、又被告曾於九十二年二月間因施用毒品案件，經本院以九十二年度毒聲字第三五
    三號裁定送勒戒處所觀察、勒戒後，認無繼續施用毒品之傾向，由台灣彰化地方
    法院檢察署檢察官於九十二年三月四日，以九十二年度毒偵字第五三七號為不起
    訴處分確定。再因本件施用毒品案件，經本院以九十二年度毒聲字第一四三四號
    裁定送勒戒處所觀察、勒戒後，認有繼續施用毒品之傾向，再經本院以九十二年
    度毒聲字第一八八七號裁定送強制戒治等情，有臺灣高等法院被告全國前案紀錄
    表、臺灣彰化地方法院檢察署刑案資料查註紀錄表、台灣彰化看守所附設勒戒處
    所有無繼續施用毒品傾向證明書、評估標準紀錄表不起訴處分書、強制戒治裁定
    書等在卷可按，顯係於前案施用毒品經觀察、勒戒後，認無繼續施用毒品傾向，
    由檢察官為不起訴處分後，五年內再犯本件施用毒品罪，經觀察、勒戒後，認有
    繼續施用毒品傾向，而裁定送強制戒治，應予依法論科。
四、核被告所為，係犯毒品危害防制條例第十條第一項之施用第一級毒品罪。被告持
    有第一級毒品之低度行為應為其施用之高度行為吸收，不另論罪，並予敘明。被
    告先後多次施用第一級毒品海洛因之犯行，時間緊接，所犯又係構成要件相同之
    罪名，顯係基於概括犯意反覆為之，為連續犯，應依刑法第五十六條之規定論以
    一罪，並加重其刑。另被告自白自九十二年六月十二日某時起，至九十二年八月
    十六日晚上某時止，施用第一級毒品海洛因之犯行，檢察官雖未起訴，然與起訴
    有罪部分有連續犯之裁判上一罪關係，本院自得一併審究。爰審酌被告犯罪次數
    、施用之期間、動機、目的、方法、不知珍惜身體，犯罪所生危害，及犯後坦承
    犯行之態度等一切情狀，量處如主文所示之刑，以示懲處。扣案之空塑膠袋二個
    ，係被告所有，供犯罪所用之物，併依刑法第三十八條第一項第二款之規定宣告
    沒收。
據上論斷，應依刑事訴訟法第二百七十三條之一第一項、第二百九十九條第一項前段
，毒品危害防制條例第十條第一項，刑法第十一條前段、第五十六條、第三十八條第
一項第二款，判決如主文。
本案經檢察官黃玉琪到庭執行職務。
中      華      民      國      九十二      年      十    月    二十    日
                                臺灣彰化地方法院刑事第一庭
                                    法      官  陳  秋  錦
右正本證明與原本無異。
如不服本判決，應於判決送達後十日內，向本院提出上訴狀（須附繕本）。
                                    法院書記官  于  淑  真
中      華      民      國      九十二      年      十    月    二十    日
毒品危害防制條例第十條
施用第一級毒品者，處六月以上五年以下有期徒刑。
施用第二級毒品者，處三年以下有期徒刑。


司法院資訊處製作；財團法人民間司法改革基金會備份。
